臺灣雲林地方法院刑事判決　　　　　　　 94年度訴字第393號
公　訴　人　臺灣雲林地方法院檢察署檢察官
被　　　告　甲○○
　　　　　　　　　　國民
上列被告因違反毒品危害防制條例案件，經檢察官提起公訴（94
年度毒偵字第639 號），並經檢察官當庭擴張事實，被告自白犯
罪，本院合議庭裁定由受命法官獨任依簡式審判程序審理，本院
判決如下：
    主      文
甲○○連續施用第一級毒品，累犯，處有期徒刑拾月，扣案之第
一級毒品海洛因壹包（淨重零點零肆公克）沒收銷燬之，外包裝
壹個（重零點壹陸公克）沒收之。
    事實及理由
壹、構成犯罪事實：甲○○前因施用毒品案件，經本院以89年度
    毒聲字第1649號裁定令入戒治處所施以強制戒治1 年，嗣因
    戒治成效評定為合格，無繼續戒治之必要，復經本院以90年
    度毒聲字第589 號裁定停止戒治，所餘戒治期間付保護管束
    ，於民國90年12月22日交付保護管束期滿，並由臺灣雲林地
    方法院檢察署檢察官以91年度戒毒偵字第15號為不起訴處分
    確定。復因恐嚇取財等案件，經臺灣高等法院臺南分院以92
    年度上易字第610 號判處有期徒刑1 年確定，於93年1 月19
    日入監執行，甫於94年1 月18日因縮刑期滿執行完畢出監。
    詎其仍不知悔改，復基於施用第一級毒品海洛因之概括犯意
    ，自94年3 月23日10時許起至94年8 月4 日9 時許，連續在
    雲林縣斗六市肯德基速食店內或雲林縣斗六市○○街196 號
    等處，以將海洛因摻水置於針筒內注射手臂之方式，施用第
    一級毒品海洛因數次。嗣於：一、94年3 月23日15時20分許
    ，在雲林縣斗六市○○路與中山路口為警查獲，並扣得第一
    級毒品海洛因1 包（淨重0.04公克，空包裝重0.16公克）及
    其所有供施用毒品工具美娜水2 瓶、注射針筒1 支、針頭4
    支等物，並於同日採尿送尿驗，結果呈「嗎啡陽性」反應。
    二、94年8 月5 日，在雲林縣斗六市○○街196 號，為警緝
    獲，並扣得甲○○所有注射針筒1 支及夾鍊袋1 個。
貳、認定犯罪事實所根據的證據及理由：
  一、被告甲○○坦白承認上開犯行。
  二、尿液送檢真實姓名對照表、雲林縣衛生局94年4 月21日煙
      毒尿液檢驗成績書（見偵卷第17頁）、上開不起訴處分書
      、法務部調查局94年7 月21日調科壹字第160002693 號鑑
      定通知書（見本院卷第45頁）、前案不起訴處分書、刑案
      資料查註紀錄及臺灣高等法院被告前案紀錄表各1 份在卷
      可查。
  三、扣案之第一級毒品海洛因1 包（淨重0.04公克，空包裝重
      0.16公克）及注射針筒共2 支、美娜水2 瓶、針頭4 支及
      夾鍊袋1個等物可證。
  四、綜上，足認被告自白與事實相符，應可採信。本件事證明
      確，被告上揭犯行堪以認定。
、論罪科刑的理由：
  一、按海洛因係毒品危害防制條例第2 條第2 項第1 款所規定
      之第一級毒品，不得非法持有、施用。
  二、核被告甲○○所為，係犯毒品危害防制條例第10條第1 項
      施用第一級毒品罪。被告持有第一級毒品進而施用，其持
      有之低度行為，為施用之高度行為吸收，不另論罪。
  三、又被告先後多次施用第一級毒品犯行，時間緊接，所犯罪
      名相同，顯係出於概括犯意反覆為之，為連續犯，應依刑
      法第56條規定，以1 罪論，並加重其刑。
  四、再者，被告有如構成犯罪之事實欄所載之論罪科刑執行情
      形，有臺灣高等法院被告前案紀錄表1 份在卷可憑，其於
      有期徒刑執行完畢後5 年內，再犯本件有期徒刑以上之罪
      ，為累犯，依法遞加重其刑。
  五、爰審酌被告前於83年間即因違反麻醉藥品管理條例案件經
      本院判處有期徒刑5 月確定。又於86年間再次因違反麻醉
      藥品管理條例案件經本院判處有期徒刑7 月，嗣經臺灣高
      等法院臺南分院駁回上訴確定，此有臺灣高等法院被告前
      案紀錄表1 份在卷可參，足證被告對於施用毒品之自我控
      制能力不強。又被告於89年間復因違反毒品危害防制條例
      案件，經觀察、勒戒及強制戒治後，竟再犯本件之罪，顯
      見被告長期、多次因施用毒品，歷經偵審及執行均無悔改
      之意，而有給予較長刑罰以資矯正之必要，惟被告犯罪後
      終能坦白承認犯罪，犯後態度尚可，以及考量施用毒品者
      均有相當程度之成癮性及心理依賴性，其犯罪心態與一般
      刑事犯罪之本質並不相同等一切情狀，爰量處如主文所示
      之刑。
  六、扣案之第1 級毒品海洛因1 包（淨重0.04公克）應依毒品
      危害防制條例第18條第1 項前段規定沒收銷燬之；至外包
      裝1 個（重0.16公克），係用於包裹毒品，防其裸露、逸
      出、潮濕，便於持有藉以施用，為被告所有，供其施用第
      一級毒品所用之物，應依刑法第38條第1 項第2 款併予沒
      收之。此外，扣案之注射針筒共2 支、美娜水2 瓶、針頭
      4 支及夾鍊袋1 個，並非違禁物，被告於本院審理時並已
      表示拋棄，無沒收之必要，因此不宣告沒收，執行時也無
      須發還，予以丟棄即可。至於其餘被告於94年8 月5 日為
      警緝獲時扣案之夾鍊袋2 個，被告否認為其所有，且無其
      他客觀證據可供佐證為被告所有，又非違禁物，因此亦不
      予宣告沒收，併此敘明。
  七、被告自94年3 月23日採尿回溯前72小時內之某時起至94年
      8 月4 日9 時止連續施用第1 級毒品海洛因之犯行雖未經
      檢察官起訴，惟被告於警詢及本院審理時坦承其至94年8
      月4 日9 時止亦有施用第1 級毒品海洛因之犯行，被告顯
      係出於概括犯意反覆為之，為連續犯，核屬裁判上一罪，
      為起訴效力所及，並經公訴檢察官當庭擴張起訴事實（見
      本院卷第70頁），本院自得一併審理，併此敘明。
肆、適用法律依據：
  一、刑事訴訟法第299 條第1項前段、第310條之2。
  二、毒品危害防制條例第10條第1 項、第18條第1 項前段，刑
      法第11條前段、第56條、第47條、第38條第1 項第2 款。
本案經檢察官乙○○到庭執行職務
中　　華　　民　　國　　94　　年　　8 　　月　　26　　日
                  刑事第二庭  法  官  李  明  鴻
以上正本證明與原本無異。
如不服本判決，應於判決送達後10日內，向本院提出上訴狀。（
須附繕本）
                              書記官  孫  秀  桃
中　　華　　民　　國　　94　　年　　8 　　月　　26　　日
附錄本案論罪科刑法條全文
毒品危害防制條例第10條
施用第一級毒品者，處六月以上五年以下有期徒刑。
施用第二級毒品者，處三年以下有期徒刑。
